【裁判字號】    99,訴,740
【裁判日期】    991130
【裁判案由】    違反毒品危害防制條例
【裁判全文】
臺灣雲林地方法院刑事判決               99年度訴字第740號
公  訴  人  臺灣雲林地方法院檢察署檢察官
被      告  林浩彥
上列被告因違反毒品危害防制條例案件，經檢察官提起公訴（99
年度毒偵字第1063號、第1188號），被告於本院準備程序中就被
訴事實為有罪之陳述，經告知被告簡式審判程序之旨，並聽取檢
察官、被告之意見後，本院合議庭裁定由受命法官獨任進行簡式
審判程序，判決如下：
    主      文
林浩彥施用第一級毒品，處有期徒刑柒月；又施用第一級毒品，
處有期徒刑柒月。扣案之注射針筒壹支沒收。應執行有期徒刑壹
年。扣案之注射針筒壹支沒收。
    事實及理由
一、犯罪事實：
  (一)林浩彥前於民國97年間，因施用毒品案件，經本院於97年1
    月11日，以97年度毒聲字第10號裁定送觀察、勒戒後，認無
    續施用毒品之傾向，於97年5 月1 日執行完畢出所，並經臺
    灣雲林地方法院檢察署（下稱雲林地檢署）檢察官於97年5
    月6 日，以96年度毒偵字第1277號為不起訴處分確定；復於
    99年間，因施用毒品案件，經參與毒品減害計畫替代療法，
    由雲林地檢署檢察官於99年2 月23日，以98年度毒偵字第11
    94號為緩起訴處分（緩起訴期間2 年，須於1 年內連續接受
    戒癮治療，並依該署觀護人指定日期採尿檢驗），嗣依職權
    送再議，經駁回再議處分而於99年3 月10日確定。
  (二)詎其仍未戒除毒癮，於上開緩起訴期間內，基於施用第一級
    毒品海洛因之犯意，於99年7 月13日下午6 時許，在其位於
    雲林縣臺西鄉○○村○○路399 巷15號住處內，以將第一級
    毒品海洛因摻水置入針筒內注射身體之方式，施用第一級毒
    品海洛因1 次。嗣於99年7 月15日，經雲林地檢署觀護人通
    知到場採集尿液送驗，結果呈可待因、嗎啡陽性反應，始悉
    上情。
  (三)又另行起意，復基於施用第一級毒品海洛因之犯意，於99年
    8 月31日凌晨1 時許，在其友人林俊吉所有停放於雲林縣臺
    西鄉○○村○○路299 巷口之車號QT-2810 號自用小客車內
    ，以將第一級毒品海洛因摻水置入扣案之針筒內注射身體之
    方式，施用第一級毒品海洛因1 次。嗣於99年8 月31日凌晨
    1 時20分許，因形跡可疑，為警盤查而查獲，並扣得注射針
    筒1 支，另徵得其同意採集尿液送驗，結果呈嗎啡、海洛因
    陽性反應，始知上情。
二、認定犯罪事實所憑之證據及理由：
  (一)本案被告林浩彥所犯之罪，均係死刑、無期徒刑、最輕本刑
    為3 年以上有期徒刑以外之罪，其於準備程序就前揭被訴事
    實均為有罪之陳述，經受命法官告知簡式審判程序之旨，並
    聽取其與公訴人之意見後，本院裁定進行簡式審判程序，是
    本案之證據調查，依刑事訴訟法第273 條之2 規定，不受同
    法第159 條第1 項、第161 條之2 、第161 條之3 、第163
    條之1 及第164 條至第170 條規定之限制，合先敘明。
  (二)上開犯罪事實，業據被告在偵訊、本院審理時均坦承不諱，
    且其於99年7 月15日下午2 時45分許，在雲林地檢署採尿室
    親採封緘尿液送驗結果，確呈嗎啡陽性反應，此有臺灣檢驗
    科技股份有限公司濫用藥物實驗室－高雄99年8 月4 日所出
    具之檢體編號000000000 號濫用藥物檢驗報告及雲林地檢署
    受保護管束人（被告）尿液檢體監管紀錄表、受保護管束人
    採尿具結書各1 份在卷可稽；又其於99年8 月31日上午6 時
    30分，在警局親採封緘之尿液送驗結果，呈可待因、嗎啡陽
    性反應，亦有正修科技大學超微量研究科技中心99年9 月22
    日所出具之尿液檢驗報告及雲林縣警察局臺西分局查獲毒品
    嫌犯尿液送檢真實姓名對照表各1 份附卷可佐。綜上足認被
    告前述自白與事實相符，可以採信。又被告前因施用毒品案
    件，經裁定送觀察、勒戒後，認無繼續施用毒品之傾向，於
    97年5 月1 日執行完畢而釋放，並由雲林地檢署檢察官以96
    年度毒偵字第1227號為不起訴處分確定等情，有臺灣高等法
    院被告前案紀錄表在卷可查，是其在觀察、勒戒執行完畢釋
    放後5 年內再次施用毒品，即應追訴、處罰。故本件事證明
    確，被告犯行均堪認定，應依法論科
三、論罪科刑之理由：
  (一)查海洛因為毒品危害防制條例第2 條第2 項第1 款所列管之
    第一級毒品。核被告所為，係犯同條例第10條第1 項之施用
    第一級毒品罪。被告持有第一級毒品之低度行為，則為施用
    之高度行為所吸收，不另論罪。
  (二)被告所犯上開2 罪，犯意各別，行為互殊，應分論併罰。
  (三)爰審酌被告前經執行觀察、勒戒後，仍未戒除毒癮，再犯本
    件施用毒品犯行，足徵其素行非佳，再佐以被告前次施用毒
    品犯行，業經雲林地檢署檢察官為緩起訴處分，有臺灣高等
    法院被告前案紀錄表在卷可佐，已受寬典，竟於緩起訴期間
    內再犯本件上開犯行，顯見並無悔意，惡性非淺，嚴重危害
    其身心健康，惟念其坦認犯行，犯罪後態度良好，兼衡施用
    毒品者均有相當程度之成癮性及心理依賴，其犯罪心態與一
    般刑事犯罪之本質並不相同，應側重以適當之醫學治療及心
    理矯治處遇為宜等一切情狀，量處如主文所示之刑，並定應
    其執行之刑。
  (四)扣案之注射針筒1 支，為被告所有，且供被告99年8 月31日
    該次施用海洛因所用之物，業據被告於本院審理時供承在卷
    ，應依刑法第38條第1 項第2 款宣告沒收。
四、應適用之法律：
  (一)刑事訴訟法第273 條之1 第1 項、第299條第1 項前段。
  (二)毒品危害防制條例第10條第1 項。
  (三)刑法第11條前段、第51條第5 款、第38條第1 項第2 款。
本案經檢察官陳詠薇到庭執行職務。
中    華    民    國    99    年    11    月    30    日
                  刑事第七庭    法  官  鍾世芬
以上正本證明與原本無異。
如不服本判決應於收受判決後10日內向本院提出上訴書狀，並應
敘述具體理由；其未敘述上訴理由者，應於上訴期間屆滿後20日
內向本院補提理由書（均須按他造當事人之人數附繕本）。「切
勿逕送上級法院」。
                                書記官  王雪招
中    華    民    國    99    年    11    月    30    日
附錄本案論罪科刑法條全文：
毒品危害防制條例第10條
施用第一級毒品者，處 6 月以上 5 年以下有期徒刑。
施用第二級毒品者，處 3 年以下有期徒刑。

司法院資訊處製作；財團法人民間司法改革基金會備份。
